【裁判字號】    92,交易,28
【裁判日期】    920429
【裁判案由】    公共危險
【裁判全文】
臺灣高雄地方法院刑事判決                          九十二年度交易字第二八號
    公  訴  人  臺灣高雄地方法院檢察署檢察官
    被      告  乙○○
右列被告因公共危險案件，經檢察官聲請簡易判決處刑（九十一年度偵字第二七○七
八號），嗣因本院高雄簡易庭認為不宜適用簡易程序，簽准改用通常程序審判，本院
判決如左：
    主  文
乙○○無罪。
    理  由
一、公訴意旨略以：被告乙○○喝酒後，已不能安全駕駛汽車，竟仍駕駛車牌號碼Ｙ
    Ｃ─四八０六號自用小客車上路行駛，嗣於民國九十一年十二月六日十九時三十
    分許，途經高雄縣岡山鎮○○街一０七號前時，不慎與丙○○駕駛之車牌號碼０
    七一─ＧＮ號曳引車發生擦撞後，再撞及同向由甲○○騎乘之車牌號碼ＯＷＣ─
    四一０號機車，致甲○○受傷後，為警當場查獲，經測試其酒精濃度為○‧○九
    毫克，因而認為被告乙○○涉犯刑法第一百八十五條之三之公共危險罪嫌。
二、按犯罪事實應依證據認定之，無證據不得推定其犯罪事實。次按不能證明被告犯
    罪者，應諭知無罪之判決，刑事訴訟法第一百五十四條、第三百零一條第一項分
    別定有明文。又認定不利於被告之事實，須依積極證據，苟積極證據不足為不利
    於被告事實之認定時，即應為有利於被告之認定，更不必有何有利之證據（最高
    法院三十年上字第八一六號判例參照）。另認定犯罪事實所憑之證據，雖不以直
    接證據為限，間接證據亦包括在內；然而無論直接或間接證據，其為訴訟上之證
    明，須於通常一般之人均不致有所懷疑，而可確信其為真實之程度者，始得據為
    有罪之認定，倘其證明尚未達到此一程度，而有合理之懷疑存在，無從使事實審
    法院得有罪之確信時，即應由法院諭知被告無罪之判決（最高法院七十六年度台
    上字第四九八六號判例參照）。
三、本件公訴人認被告乙○○涉犯上開罪嫌，無非以被告乙○○之自白、酒精濃度測
    試表一份及被告酒後駕車肇事等證為其論據。訊據被告則堅詞否認有公訴意旨指
    涉之犯行，辯稱：伊雖曾在十二月六日十七時許在高雄縣岡山鎮○○路附近喝半
    杯保力達，但駕車時之意識狀態很清楚，是因證人丙○○所駕駛之○七一─ＧＮ
    號曳引車忽然違規左轉侵入伊車道，始閃避不及撞擊，並非因其酒後駕車所致等
    語。經查：
(一)、被告固曾於警訊時坦認於飲酒後駕駛ＹＣ─四八○六號自用小客車於右揭時地與
    證人丙○○所駕駛之○七一─ＧＮ號曳引車擦撞後，再撞及證人甲○○騎乘之Ｏ
    ＷＣ─四一○號重機車之事實，惟未自白其已達不能安全駕駛動力交通工具之詞
    ，故此部分尚非屬公訴人所述之自白範圍，合先敘明。
(二)、按刑法第一百八十五條之三規定所謂「不能安全駕駛」，固屬抽象危險犯，並不
    以發生具體危險為必要。對於呼氣酒精濃度已達每公升零點五五毫克（○‧五五
    ＭＧ／Ｌ）以上，肇事率為一般正常人之十倍，認為已達不能安全駕車之標準，
    此業經法務部八十八年五月十八日法八八檢字第○○一六六九號函告週知，且就
    醫學文獻所知，酒精對人體造成之影響，於呼氣時酒精濃度達每公升零點二五毫
    克（約合體內血液中酒精濃度五○ＭＧ／ＤＬ或零點零五％）即會輕度中毒，造
    成輕度協調功能降低，呼氣酒精濃度達每公升零點五五毫克時（約合體內血液中
    酒精濃度一○○ＭＧ／ＤＬ或零點零一％）屬輕到中度中毒症狀，出現反應較慢
    、感覺減低、影響駕駛之狀況；呼氣酒精濃度達每公升零點七五毫克（約合體內
    血液中酒精濃度一五○ＭＧ／ＤＬ或零點一五％）時出現思考改變、個性行為改
    變等中毒症狀；又飲酒後一小時許，其體內血液酒精濃度可達最高，此分別有行
    政院國軍退除役官兵輔導委員會臺北榮民總醫院八十八年八月五日（八八）北總
    內字第二六八六八號函文、八十八年十月二十六日（八八）院賓文廉字第一三四
    ○七號臺灣高等法院函中所附臺北醫學院附設醫院精神科主任蔡尚穎「酒精對人
    體生理與行為之影響」一文可據。而本案被告為警查獲時其每公升呼氣所含酒精
    成份測試值為○‧○九毫克，參以前開說明，被告酒精對其身體之影響遠遠未及
    輕度中毒及協調功能降低之程度，從而被告酒後是否已達不能安全駕駛動力交通
    工具之法律構成要件，即非無疑。
(三)、至於本件車禍事故發生之原因，係證人丙○○駕駛○七一─ＧＮ號曳引車違反分
    向限制線路段左轉之規定，為本件車禍之事故原因，此有汽車理賠申請書、和解
    書在卷可稽，且經送鑑定結果，亦認被告乙○○酒後駕駛自用小客車並無肇事因
    素，復有臺灣省高屏澎車輛行車事故鑑定委員會於九十二年三月十四日以高屏澎
    鑑字第九二○五四九號函及附件之鑑定意見書存卷可考，足見被告乙○○對本件
    車禍發生並無任何過失責任至明。
(四)、被告酒後駕車之行為，既遠遠不及輕度協調功能降低之程度，且對車禍之發生並
    無可歸責之疏虞過失，故其所辯駕車時意識清醒，係因丙○○違規行為始發生車
    禍及尚未達不能安全駕駛動力交通工具之程度，至屬有據，應堪採信。故本件公
    訴人所舉之積極證據不足以證明被告涉犯服用酒類不能安全駕駛動力交通工具罪
    ，且本院復查無其他積極證據，足資證明被告確有公訴意旨論列之犯罪事實，揆
    諸前開說明，既不能證明被告犯罪，依法自應為無罪之諭知。
據上論斷，應依刑事訴訟法第四百五十二條、第三百零一條第一項，判決如主文。
中      華      民      國     九十二     年     四     月    二十九    日
                               臺灣高雄地方法院刑事第四庭
                                     法  官    李代昌
右正本證明與原本無異。
如不服本判決，應於判決送達後十日內，向本院提出上訴狀。
                                     書記官    吳月華
中      華      民      國     九十二     年     四     月    二十九    日


司法院資訊處製作；財團法人民間司法改革基金會備份。
